---
title: "Dataset Diabetes - Arvores de Decisão Regressão"
output: html_notebook
---
```{r}
#install.packges("rpart.plot")
#install.packages("rpart.plot")
library(rpart)
library(forecast)
library(rpart.plot)
```
CARREGANDO BASE DE DADOS
```{r}
diabetes <- read.csv("diabetes.csv", sep=",", header=TRUE)
head(diabetes)
dim(diabetes)
```
DICIONÁRIO:
 - Pregnancies: information about the number of pregnancy female had till date;
 - Glucose: glucose level of patient generally higher glucose level shoes the chances of sugar;
 - BloodPressure: Blood pressure data of the patient;
 - Skin Thickness: Skin thickness of patient;
 - Insulin: Insulin level of patient;
 - BMI: The full form of BMI is Body Mass Index. It is a method of measuring through which individuals are classified into the;
 - DiabetesPedigree: Diabetes pedigree function ( DiabetesPedigreeFunction) The Diabetes Pedigree Function, pedi, provides;
 - Age: Age of patient;
 - Outcome: 0 shows that patient doesn't have diabetes 1 shows patient have diabetes;
 
 - Gestações: 
  - Glicose: nível de glicose do paciente geralmente sapatos de nível de glicose mais elevados as chances de açúcar;
  - Pressão Arterial: Dados de pressão arterial do paciente;
  - Espessura da Pele: Espessura da pele do paciente;
  - Insulina: nível de insulina do paciente;
  - IMC: A forma completa do IMC é o Índice de Massa Corporal. É um método de medição através do qual os indivíduos são classificados em;
  - DiabetesPedigree: Função de pedigree de Diabetes (Função DiabetesPedigree) A Função de Pedigree de Diabetes, pedi, fornece;
  - Idade: Idade do paciente;
  - Resultado: 0 mostra que o paciente não tem diabetes 1 mostra que o paciente tem diabetes;
 

VERIFICANDO DADOS NULOS
```{r}
#não apresenta dados nulos
diabetes[!complete.cases(diabetes),]
```
VERIFICANDO O NÍVEL DE DISTRIBUIÇÃO DOS ATRIBUTOS
```{r}
split.screen(figs=c(2,2))
screen(1)
hist(diabetes$Pregnancies , breaks=7, main=colnames(diabetes[1]))
screen(2)
hist(diabetes$Glucose, breaks=7, main=colnames(diabetes[2]))
screen(3)
hist(diabetes$BloodPressure, breaks=7, main=colnames(diabetes[3]))
screen(4)
hist(diabetes$SkinThickness, breaks=7, main=colnames(diabetes[4]))

```
```{r}
split.screen(figs=c(2,2))
screen(1)
hist(diabetes$Insulin , breaks=7, main=colnames(diabetes[5]))
screen(2)
hist(diabetes$BMI, breaks=7, main=colnames(diabetes[6]))
screen(3)
hist(diabetes$DiabetesPedigreeFunction, breaks=7, main=colnames(diabetes[7]))
screen(4)
hist(diabetes$Age, breaks=7, main=colnames(diabetes[8]))
```
CONHECENDO O SUMÁRIO DOS DADOS

```{r}
summary(diabetes)
```
CRIANDO AMOSTRA DO MODELO PARA CLASSIFICAR POR REGRESSÃO
```{r}
#perimeiro veirifacamos a dimensão
dim(diabetes)
```
```{r}
amostra = sample(c(0,1), 768, replace=T, prob=c(0.7,0.3) )
datatreino = diabetes[amostra==0, ]
datateste = diabetes[amostra==1,]
datatreino

```
CRIANDO O MODELO
```{r}
dataTr <- datatreino[,-c(9)]
dataTe <- datateste[, -c(9)]
arvoreg = rpart(datatreino$Outcome ~ . , data=dataTr, method="class")
arvoreg

```
VISUALIZANDO ARVORE EM UM DENDOGRAMA
```{r}
rpart.plot(arvoreg, cex=.6)
```
CRIANDO PREDITOR DO MODELO
```{r}
teste = predict(arvoreg, datateste)
head(teste)
```
COMPARANDO MODELO
```{r}
comp = cbind(datateste, teste)
comp
```
CRINAOD DUMMY PARA RESULTADO
```{r}
comp["Resultado"] = ifelse(comp$`0` > 0.5, 0, 1)
comp
dim(comp)

```
MATRIZ DE CONFUSÃO
```{r}

tabela = table(comp$Resultado, comp$Outcome)
tabela
```
ACURÁCIA POR MATRIZ DE CONFUSÃO
```{r}
acuracia = ((tabela[1] +tabela[4] )/sum(tabela))
acuracia


precisao = (tabela[1]/(tabela[1]+tabela[2]))
precisao

recall = (tabela[1]/(tabela[1]+tabela[3]))
recall

f1score = ((2*(precisao*recall))/ (precisao+recall))
f1score
```
ACURÁCIA POR ERROS COM FORECAST
```{r}
acuracia2 = accuracy(comp$Resultado, datateste$Outcome) 

acuracia2
```

ISSO AQUI É MARAVILHOSO


```{r}
#verificando biblioteca Mlmetrics
library(MLmetrics)
#https://www.rdocumentation.org/packages/MLmetrics/versions/1.1.1
Accuracy(comp$Resultado, comp$Outcome)
F1_Score(comp$Outcome , comp$Resultado, positive = NULL)
```
```{r}
#Matriz de Confusão com o Mlmetrics
ConfusionMatrix(comp$Resultado, comp$Outcome)

```













